臺灣雲林地方法院刑事判決　　　　　　　100年度交訴字第8號
公　訴　人　臺灣雲林地方法院檢察署檢察官
被　　　告　李天送
上列被告因公共危險案件，經檢察官提起公訴（100 年度偵字第
836 號），被告於準備程序中就被訴事實為有罪之陳述，本院改
依簡式審判程序審理，判決如下：
    主  文
李天送，駕駛動力交通工具肇事，致人受傷而逃逸，累犯，處有
期徒刑伍月，如易科罰金，以新臺幣壹仟元折算壹日。
    事  實
一、李天送前因2 次竊盜案件分別經法院判處有期徒刑3 月、2
    月，嗣經本院定應執行刑為有期徒刑4 月，甫於民國98年9
    月3 日易科罰金執行完畢，猶不知悔改，於100 年2 月6 日
    上午，駕駛車牌號碼2Q-4415 號自用小貨車，沿雲林縣虎尾
    鎮○○路○ 段外側車道由東往西方向行駛，於同日上午6 時
    35分許，行經該路段541 號私立揚子高級中學前時，擬超越
    同向在前由林國印所騎乘之電動自行車，惟因未注意兩車併
    行之間隔，以致其車輛之右後照鏡撞及林國印（起訴書誤載
    為林琨原）所騎電動車左手把，致林國印人車倒地，因而受
    有身體多處擦傷（涉嫌過失傷害部分未據告訴）。李天送駕
    駛上開動力交通工具肇事致林國印受傷後，竟未停留現場協
    助送醫救治或為適當之保護處置，亦未待警方到場處理以釐
    清肇事責任，竟萌生肇事逃逸犯意，駕車駛離現場而逃逸。
    嗣經巡邏員警發現前往追趕，並於同日上午6 時55分，在雲
    林縣虎尾鎮○○路300 號前將李天送當場攔停逮捕，因而查
    得上情。
二、案經雲林縣警察局虎尾分局報告臺灣雲林地方法院檢察署檢
    官偵查起訴。
一、本件係經被告李天送於準備程序期日為有罪之陳述，而經本
    院合議庭裁定由受命法官獨任以簡式審判程序加以審理，此
    有本院100 年4 月28日準備程序筆錄一份附卷足憑，則依據
    刑事訴訟法第273 條之2 、同法第159 條第2 項之規定，不
    適用傳聞法則有關限制證據能力之相關規定，合先敘明。
二、訊據被告李天送對於上開犯罪事實坦承不諱（偵卷第36頁；
    本院卷第22頁、第26頁），核與被害人林國印之指述情節相
    符（警卷第8 頁），復有現場照片（被害人林國印受傷照片
    ）及車損照片共10張、舉發違反道路交通管理事件通知單、
    道路交通事故現場圖、道路交通事故調查報告表(一)、(二)各1
    紙（警卷第10至12頁；第18頁）等在卷可稽，是被告自白與
    事實相符，應可採信。
三、按汽車行駛時，駕駛人應注意車前狀況及兩車併行之間隔，
    並隨時採取必要之安全措施；超越時應顯示左方向燈並於前
    車左側保持半公尺以上之間隔超過，行至安全距離後，再顯
    示右方向燈駛入原行路線，道路交通安全規則第94條第3 項
    、第101 條第1 項第5 款分別定有明文。經觀卷附道路交通
    事故現場圖及車損照片，及被告於偵查中供稱：我的後照鏡
    撞到他的後照鏡（偵卷第34頁）等語，被害人林國印於警詢
    時證稱：第一次撞擊位置是電動車左手把（警卷第8 頁）等
    語。可知，被害人林國印騎乘上開電動車應係行駛於被告小
    貨車前方，遭被告超車時碰撞其左手把而倒地受傷。
四、核被告李天送所為，係犯刑法第185 條之4 肇事致人傷害逃
    逸罪。被告有事實欄所載之刑之宣告及執行情形，有卷附被
    告臺灣高等法院全國前案紀錄表可查，5 年以內再犯本件有
    期徒刑以上之罪，為累犯，依刑法第47條規定加重其刑。
五、按刑法第59條所謂「犯罪之情狀」與第57條所謂「一切情狀
    」云云，並非有截然不同之領域，於裁判上酌減其刑時，本
    應就犯罪一切情狀（包括第57條所列舉之10款事項），予以
    全盤考量，審酌其犯罪有無可憫恕之事由，以為判斷，故適
    用第59條酌量減輕其刑時，並不排除第57條所列舉10款事由
    之審酌。最高法院80年度台上字第3694號判決意旨參照。本
    院審酌：
  被告於偵審過程自始至終均坦承犯行，對於車禍發生之過程
    、原因等均娓娓道來，坦然面對審判，毫無迴避飾詞之處，
    ，犯後態度尚佳，益見其悔意甚深。
  被害人林國印因此事故僅受有稍微之擦傷，有警卷內之照片
    可參，傷勢不大，被害人林國印亦表示不提出傷害告訴，而
    被告雖自覺其後照鏡與被害人之電動車手把擦撞，但因一時
    失慮，以為被害人可以自行站起來，受傷不嚴重，才未立即
    下車查看，是其犯罪之情狀與一般肇事後即逃逸無蹤以躲避
    檢警追緝之人並不相同，其犯罪之動機尚非全然為逃避刑事
    責任而棄被害人於不顧，惡性非重 。
  被告已年屆70之年齡，為家中經濟之支柱，其與印尼籍外配
    互為扶持，家境生活狀況難認良好，其為了載運水果販賣以
    維家計，才駕車肇事，實為經濟上之弱者，又其獨子已於98
    年8 月13日往生，有診斷證明書可參（本院卷第32頁），被
    告倘入監執行，實難料其配偶要如何自理生活。以上各情，
    足認被告犯罪情狀是有值得憫恕之處，若概科以法定最輕刑
    度，猶嫌過重，有傷一般國民對法律之情感，爰依刑法第59
    條之規定酌減之，依法先加後減。
  審酌前述理由（包含酌減情狀），及被告有如犯罪事實欄所
    載之前科，素行不佳，超速駕車不慎撞擊被害人，致被害人
    受有如犯罪事實欄所述之傷害，所生損害，又於車禍肇事後
    逃離現場等一切情狀，量處如主文所示之刑，並諭知易科罰
    金之折算標準。
五、應適用之法條：
  (一)刑事訴訟法第299 條第1 項前段、第273 條之1 第1 項、第
    310 條之2 、第454 條第1 項。
  (二)刑法第185 條之4 、第47條第1 項、第41條第1 項前段，刑
    法施行法第1 條之1 。
本案經檢察官陳宜君到庭執行職務。
中    華    民    國  100     年    5     月    12    日
                  刑事第二庭    法  官  陳定國
以上正本證明與原本無異。
如不服本判決應於收受判決後10日內向本院提出上訴書狀，並應
敘述具體理由；其未敘述上訴理由者，應於上訴期間屆滿後20日
內向本院補提理由書（均須按他造當事人之人數附繕本）。「切
勿逕送上級法院」。
                                書記官  魏輝碩
中    華    民    國  100     年    5     月    12    日
附錄本案論罪科刑法條：
中華民國刑法第185條之4
（肇事遺棄罪）
駕駛動力交通工具肇事，致人死傷而逃逸者，處 6 月以上 5 年
以下有期徒刑。